# 请教陈总，关于暂估进项税的审计调整问题

提问人：火柴 1314 时间：2017-09-26 20:47:01
陈总： 做一个两年一期的审计，企业在采购原材料、支付的各项费用时，如果没有收到进项税发票，就会暂估一个进项税额，等收到发票时再转入应交税费-应交增值税-进项税额，导致 2015 年末、 2016 年末、 2017 年 8 月末均有余额，且金额较大；此部分进项税中有采购原材料产生的、支付费用产生的，且原材料大部分已经出库制造成成品，如果在各年末进行审计调整应如何调整？ 请陈总给予指示。

回答人：chenyiwei
根据《增值税会计处理规定》，进项税额不暂估。所以应将各资产负债表日暂估的进项税额及由此导致的应付账款暂估金额虚增数予以对冲。无论如何，存货的暂估金额应当是不含税的，所以如果对材料采购金额的暂估是恰当的，则对后续成本结转等无影响。

提问人：ocean19911016 时间：2019-05-14 14:31:40
陈版主，那在建工程未收到发票，是不是也不应该暂估进项税，《增值税会计处理规定》上只是说的对货物不需要暂估进项税

回答人：chenyiwei
是。不暂估进项税额。